臺灣高等法院刑事判決　　　　　　　 100年度上訴字第3435號
上　訴　人
即　被　告　陳光明
上列上訴人因違反毒品危害防制條例案件，不服臺灣桃園地方法
院100年度審訴字第1771號，中華民國100年10月28日第一審判決
（起訴案號：臺灣桃園地方法院檢察署100年度毒偵字第2555號
），提起上訴，本院判決如下：
    主  文
上訴駁回。
    理  由
一、按刑事訴訟法第350條、第361條、第362條、第367條規定，
    不服地方法院之第一審判決而上訴者，須提出上訴書狀，並
    應敘述具體理由，為上訴必備之程式；其所提出之書狀未敘
    述上訴理由，或僅曾以言詞陳述上訴理由者，均應於上訴期
    間屆滿後20日內補提理由書於第一審法院。惟原審法院對上
    訴書狀有無記載理由，僅應為形式上之審查，認有欠缺，且
    未據上訴人自行補正者，始應定期間先命補正，至於上訴理
    由是否具體，係屬第二審法院審查範圍，不在命補正之列（
    參照刑事訴訟法第361條之立法意旨）。倘上訴人已提出上
    訴理由，但所提非屬具體理由者，應由第二審法院以上訴不
    合法律上之程式，判決駁回之。而所謂具體理由，必係依據
    卷內既有訴訟資料或提出新事證，指摘或表明第一審判決有
    何採證認事、用法或量刑等足以影響判決本旨之不當或違法
    ，而構成應予撤銷之具體事由，始克當之；倘僅泛言原判決
    認定事實錯誤、違背法令、量刑失之過重或輕縱，而未依上
    揭意旨指出具體事由，或形式上雖已指出具體事由，然該事
    由縱使屬實，亦不足以認為原判決有何不當或違法者，皆難
    謂係具體理由，俾與第二審上訴制度旨在請求第二審法院撤
    銷、變更第一審不當或違法之判決，以實現個案救濟之立法
    目的相契合，並節制濫行上訴（最高法院97年度台上字第89
    2號裁判意旨參照）。
二、原審判決以上訴人即被告陳光明於100年5月16日晚間某時，
    在桃園縣中壢市○○路270號201室內，分別基於施用第一級
    毒品海洛因、第二級毒品甲基安非他命之犯意，以將第一級
    毒品海洛因摻入香菸內吸食之方式施用第一級毒品海洛因1
    次及以將第二級毒品甲基安非他命置入吸食器後用火燒烤之
    方式施用第二級毒品甲基安非他命1次等情，有被告陳光明
    於原審之自白、桃園縣政府警察局平鎮分局被採尿人尿液暨
    毒品真實姓名與編號對照表2份、正修科技大學超微量研究
    科技中心尿液檢驗報告（報告編號R00-0000-000）、正修科
    技大學超微量研究科技中心檢驗報告（報告編號DR00-0000-
    000）及扣案之第一級毒品海洛因1包（驗餘淨重0.016公克
    ）、削尖吸管5支、分裝袋6個等件為據，認定被告有上開施
    用第一級、第二級毒品之犯行，並審酌被告前已因施用毒品
    案件經觀察、勒戒及強制戒治完畢，本應徹底戒除毒癮，詎
    其仍未能自新、戒斷毒癮，竟一再施用足以導致人體機能發
    生依賴性、成癮性及抗藥性等障礙之第一、二級毒品，戕害
    自身健康，漠視法令禁制，實不宜寬縱，並兼衡其智識程度
    、犯罪之動機、目的、手段及其犯罪後坦承犯行，態度尚可
    等一切情狀，因而分別量處有期徒刑1年2月、8月，並定其
    應執行刑為1年8月。均已詳敘所憑證據、認定理由及量刑依
    據。從形式上觀察，原判決並無認定事實錯誤、量刑瑕疵或
    違背法令之情形可言。
三、被告提起上訴，其上訴理由則以：伊分別施用第一級、第二
    級毒品之犯行，因施用方式不同，其科刑之方式與程度亦應
    不同，又衡諸伊於另案（臺灣桃園地方法院100年度審訴字
    第1150號）所犯之施用毒品第一、二級毒品犯行，其量刑亦
    僅各為有期徒刑7月、7月，足見原審之量刑顯有違反比例原
    則云云。
四、經查：
  (一)按量刑之輕重，乃實體法上賦予法院得為自由裁量之事項，
    倘已斟酌刑法第57條各款所列情狀，而未逾越法定刑度，或
    濫用其權限，即不能任意指為違法（最高法院72年度臺上字
    第6696號判例可資參照）。
  (二)觀諸原判決係審酌被告前已因施用毒品案件經觀察、勒戒及
    強制戒治完畢，本應徹底戒除毒癮，詎其仍未能自新、戒斷
    毒癮，竟一再施用足以導致人體機能發生依賴性、成癮性及
    抗藥性等障礙之第一、二級毒品，戕害自身健康，漠視法令
    禁制，實不宜寬縱，並兼衡其智識程度、犯罪之動機、目的
    、手段及其犯罪後坦承犯行，態度尚可等一切情狀，因而就
    被告施用第一、二級毒品之犯行，分別量處有期徒刑1年2月
    、8月，並定其應執行刑為1年8月在案。被告雖以另案施用
    毒品犯行之量刑均為有期徒刑7月為由，主張原審量刑不合
    比例云云，然衡以被告另於100年2月18日某時所犯施用第一
    級、第二級毒品之犯行，固經臺灣桃園地方法院各量處有期
    徒刑7月、7月在案，有該院100年度審訴字第1150號判決可
    參，惟核該案係屬協商判決，參諸刑事訴訟法第455條之2規
    定之意旨，法院之量刑裁量已受拘束，僅得就被告願受科刑
    之範圍內為之，顯與本案適用之程序不同，則本案既非協商
    判決，且量刑之決定，既為各法院自由裁量之範圍，而原審
    復已審酌被告於短時間內一再犯罪而經查獲，分別就被告施
    用第一級、第二級毒品之犯行，個別量刑，亦難其量刑有何
    不當之處。另參酌被告於99年10月25日某時、99時11月15日
    0時20分為警採尿起回溯26小時內某時之施用第一級毒品犯
    行，及於100年1月4日某時施用第二級毒品之犯行，亦據臺
    灣桃園地方法院分別量處有期徒刑1年1月、1年1月、7月在
    案，有該院100年度審訴字第491號判決可參，益徵本案之量
    刑與他案相較，並無特別失衡之處。被告徒憑己意，主張本
    案應受另案科刑之標準之拘束云云，就相關規定尚有誤解。
    又被告上訴理由，除對原審之量刑裁量有所誤解外，並無依
    據卷內既有訴訟資料或提出新事證，指摘或表明第一審判決
    有何採證、認事、用法或量刑等足以影響判決本旨之不當或
    違法，自難認其上訴書狀已經敘述具體理由。揆諸首揭說明
    ，因認本件上訴不合上訴之法律程式，應予駁回，並不經言
    詞辯論為之。
據上論斷，應依刑事訴訟法第367條前段、第372條，判決如主文
。
中    華    民    國   100    年    11    月    30    日
                  刑事第八庭審判長法  官  林恆吉
                                  法  官  劉嶽承
                                  法  官  王偉光
以上正本證明與原本無異。
施用第二級毒品罪部分不得上訴。
施用第一級毒品罪部分如不服本判決，應於收受送達後10日內向
本院提出上訴書狀，其未敘述上訴之理由者並得於提起上訴後10
日內向本院補提理由書（均須按他造當事人之人數附繕本）「切
勿逕送上級法院」。
                                  書記官  陳盈璇
中    華    民    國   100    年    11    月    30    日